zh-TW: 居家和庭園 > 草皮和花園 > 園藝 > 園藝覆蓋布料配件 > 園藝覆蓋布料卡釘: 園藝覆蓋布料固定針; 園藝覆蓋布料固定釘
tr: Ev ve Bahçe > Çim ve Bahçe > Bahçecilik > Suni Çim Halı Aksesuarları > Suni Çim Halı Zımbaları ve Pinleri: Suni Çim Halı Pinleri; Suni Çim Halı Zımbaları
ru: Дом и сад > Товары для придомовых и садовых участков > Садоводство > Аксессуары для геотекстиля > Скобы и колышки для геотекстиля: Колышки для геотекстиля; Скобы для геотекстиля
ro-RO: Casă și grădină > Gazon și grădină > Articole pentru grădinărit > Accesorii pentru materiale pentru amenajare peisagistică > Capse și ace pentru materiale pentru amenajare peisagistică: Cleme pentru material pentru amenajare peisagistică; Capse pentru material pentru amenajare peisagistică
en: Home & Garden > Lawn & Garden > Gardening > Landscape Fabric Accessories > Landscape Fabric Staples & Pins: Landscape Fabric Pins; Landscape Fabric Staples
th: บ้านและสวน > สนามและสวน > การทำสวน > อุปกรณ์ผ้าสำหรับงานจัดสวน > ลวดเย็บและหมุดของผ้าสำหรับงานจัดสวน: หมุดผ้าสำหรับงานจัดสวน; ลวดเย็บผ้าสำหรับงานจัดสวน
es: Casa y jardín > Jardín > Jardinería > Accesorios para mallas antihierbas > Ganchos y grapas para mallas antihierbas: Grapas para mallas antihierbas; Ganchos para mallas antihierbas
cs: Dům a zahrada > Trávníky a zahrady > Zahradničení > Zahradní textilie – příslušenství > Svorky a špendlíky na zahradní textilie: Špendlíky na zahradní textilie; Svorky na zahradní textilie
bg-BG: Дом и градина > Морава и градина > Градинарство > Аксесоари за текстилно покривало против плевели > Скоби и щифтове за текстилно покривало против плевели: Щифтове за текстилно покривало против плевели; Скоби за текстилно покривало против плевели
sv: Hem och trädgård > Gräsmatta och trädgård > Trädgårdsskötsel > Tillbehör till trädgårdstyg > Klamrar och nålar till trädgårdstyg: Nålar till trädgårdstyg; Klamrar till trädgårdstyg
pt-PT: Casa e jardim > Relva e jardim > Jardinagem > Acessórios para malha geotêxtil > Agrafos e pinos para malha geotêxtil: Pinos para malha geotêxtil; Agrafos para malha geotêxtil
fi: Koti ja puutarha > Piha ja puutarha > Puutarhanhoito > Suojakangastarvikkeet > Suojakankaan kiinnitysniitit ja -tikut: Suojakankaan kiinnitystikut; Suojakankaan kiinnitysniitit
de: Heim & Garten > Rasen & Garten > Gartenarbeit > Unkrautvlies-Zubehör > Erdanker & -nägel: Erdankernägel; Erdanker
hr-HR: Dom i vrt > Travnjak i vrt > Vrtlarstvo > Dodaci za tkaninu za hortikulturu > Spajalice i pribadače za tkaninu za hortikulturu: Pribadače za tkaninu za hortikulturu; Spajalice za tkaninu za hortikulturu
it: Casa e giardino > Prato e giardino > Giardinaggio > Accessori per teli da pacciamatura > Graffe e perni per tessuti per pacciamatura: Spille in tessuto per paesaggio; Graffette per tessuti paesaggistici
sk-SK: Dom a záhrada > Trávnik a záhrada > Záhradníctvo > Príslušenstvo pre ochrannú tkaninu proti burine > Svorky a kolíky pre ochrannú tkaninu proti burine: Kolíky pre ochrannú tkaninu proti burine; Svorky pre ochrannú tkaninu proti burine
pt-BR: Casa e jardim > Gramado e jardim > Jardinagem > Acessórios para tecido de paisagismo > Grampos e alfinetes para tecido de paisagismo: Alfinetes para tecido de paisagismo; Grampos para tecido de paisagismo
nb: Hjem og hage > Plen og hage > Hagearbeid > Tilbehør til jorddekke > Stifter og spiker til jorddekke: Plugger til jorddekke; Stifter til jorddekke
fr: Maison et jardin > Pelouses et jardins > Jardinage > Accessoires pour toiles de paillage > Agrafes et sardines pour géotextiles: Sardines pour géotextiles; Agrafes pour géotextiles
vi: Nhà và vườn > Bãi cỏ và vườn > Làm vườn > Phụ kiện bạt trải vườn > Ghim bạt trải vườn: Ghim bạt trải vườn; Đinh kẹp bạt trải vườn
sl-SI: Dom in vrt > Travnik in vrt > Vrtnarjenje > Dodatki za talna pokrivala > Sponke in zatiči za talna pokrivala: Zatiči za talna pokrivala; Sponke za talna pokrivala
zh-CN: 家居与园艺 > 草坪与花园 > 园艺用品 > 农用无纺布配件 > 农用无纺布卡钉: 农用无纺布卡针; 农用无纺布卡钉
ja: ホーム・ガーデン > ガーデン用品・ガーデン機器 > ガーデニング > 防草シート関連用品 > 防草シート用杭・ピン: 防草シート用ピン; 防草シート用杭
pl: Dom i ogród > Trawnik i ogród > Ogrodnictwo > Akcesoria do agrowłókniny > Zszywki i spinki do agrowłókniny: Szpilki do agrowłókniny; Zszywki do agrowłókniny
nl: Huis en tuin > Tuin en gazon > Tuinieren > Accessoires voor onkruiddoek > Pennen voor onkruiddoek: Standaard pennen voor onkruiddoek; Nietjes voor onkruiddoek
ko: 가정/원예 용품 > 잔디/정원 > 원예 > 조경용 직물 부대용품 > 조경 직물 고정용 ㄷ자철심/고정핀: 조경 직물 고정핀; 조경 직물 고정용 ㄷ자철심
lt-LT: Namai ir sodas > Veja ir sodas > Sodininkystė > Agrotekstilinio audinio priedai > Agrotekstilinio audinio kabės ir smaigai: Agrotekstilinio audinio smaigai; Agrotekstilinio audinio kabės
el: Σπίτι & κήπος > Γκαζόν & κήπος > Κηπουρική > Αξεσουάρ για γεωυφάσματα > Συνδετήρες & καρφίτσες για γεωυφάσματα: Καρφίτσες για γεωυφάσματα; Συνδετήρες για γεωυφάσματα
hu: Otthon és kert > Gyep és kert > Kertészkedés > Talajtakaró-kiegészítők > Talajtakaró kapcsok és tűk: Talajtakaró tűk; Talajtakaró kapcsok
da: Hjem og have > Græsplæne og have > Havearbejde > Ukrudtsduge – tilbehør > Ukrudtsduge – fastgørelsespinde: Ukrudtsduge – stifter; Ukrudtsduge – pinde